【裁判字號】    99,抗,49
【裁判日期】    991210
【裁判案由】    確認僱傭關係存在
【裁判全文】
臺灣高等法院花蓮分院民事裁定            99年度抗字第49號
抗  告  人  黃誌瀚即黃錦宏
上列抗告人因與相對人花蓮縣警察局間就確認僱傭關係存在事件
，對於中華民國99年11月4日臺灣花蓮地方法院99年度補字第218
號所為訴訟標的價額裁定，提起抗告，本院裁定如下：
      主      文
抗告駁回。
抗告費用由抗告人負擔。
      理      由
一、抗告意旨略以：抗告人係於民國97年10月21日遭相對人無理
    解雇，迄於抗告人提出訴訟之99年10月16日，間隔約為兩年
    。依抗告人於花蓮縣警察局任職之年薪約莫為新台幣（下同
    ）50萬元左右，兩年期間應於100萬元上下，非如原法院所
    核定之373萬5千餘元，懇請依法檢定訴訟標的價額云云。
二、按確認僱傭關係存在或不存在之訴，其訴訟標的屬財產權訴
    訟，且因係定期給付涉訟之訴訟標的價額，以權利存續期間
    之收入總數為準，期間未確定時，應推定其存續期間；但其
    期間超過10年者，以10年計算；最高法院89年台上字第574
    號、97年度台抗字第164號裁判要旨與民事訴訟法第77條之
    10規定分別參照。
三、經查本件抗告人起訴之訴訟標的為確認僱傭關係存在之訴，
    而其與相對人間之僱傭關係為不定期契約，業經原法院去函
    花蓮縣警察局查明，有該警察局99年11月22日花警秘字第09
    90054059號函1紙附卷可稽（見原審補字卷第41頁），依前
    揭規定及裁判要旨，期間未確定者，應推定其存續期間，如
    推定之存續期間逾10年者，應以10年計算。而本件推定存續
    期間，依勞動基準法第53條第1款之規定，工作15年以上年
    滿55歲者，得自請退休，故原則上算至勞工年滿55歲時止，
    依此推定，抗告人生於61年6月2日，目前僅38歲，計至55歲
    尚有17年，是本件僱傭關係存續期間顯已逾10年，即應以抗
    告人10年期間之薪資收入總數計算訴訟標的價額。又原法院
    依據抗告人所提出之花蓮國安郵局客戶歷史交易清單所呈現
    花蓮縣警察局每月匯入抗告人郵局帳戶之薪資明細，認定抗
    告人基本月薪為31,127元（原審補字卷卷第27頁至35頁），
    進而核定本件訴訟標的價額為3,735,240元（計算式：31,12
    7×12×10=3,735,240元），應徵第一審裁判費38,026元，
    並以裁定限期命抗告人補正，經核並無不當。抗告意旨指摘
    原裁定有所誤認，請求重為核定，為無理由，應予駁回。
據上論結，本件抗告為無理由，依民事訴訟法第495條之1第1項
、第449條第1項、第95條、第78條，裁定如主文。
中    華    民    國    99    年    12    月    10    日
                  民事庭審判長法  官 謝志揚
                              法  官 林慶煙
                              法  官 張健河
以上正本係照原本作成。
本裁定除以適用法規顯有錯誤為理由外，不得再抗告。如提起再
抗告，應於收受送達後10日內委任律師為訴訟代理人向本院提出
再抗告狀（均須按他造當事人之人數附繕本）。並繳納再抗告費
新台幣１千元。
中    華    民    國    99    年    12    月    10    日
                              書記官 徐文彬

司法院資訊處製作；財團法人民間司法改革基金會備份。
